Inventaris van het archief van de NV Maatschappij tot Exploitatie van de Suikeronderneming Tjomal en Rechtsvoorganger, 1857-1968 (1971)
Nationaal Archief, Den Haag
- Bijzonder, B.
  - Bedrijfsorganisaties, I.
    - Eigendommen, d.
      - Deelneming in andere maatschappijen, 4.
        - Ingekomen stukken en enige minuten van uitgaande brieven betreffende de bemoeienis van Tjomal met de N.V. Cultuur Maatschappij "Tjiranggon", waarin de onderneming Tjomal aandelen bezat, 1923-1957; 107-115; 7 omslagen en 12 stukken
          - Correspondentie van de directieleden van Tjomal met de directie van Tjiranggon in hun hoedanigheid van commissarissen van die maatschappij, 1951-1957, 115; 1 omslag
        - Talons met dividend-bewijzen van N.V. Constructiewerkplaatsen/voorheen Du Croo en Brauns, van de N.V. Gemeenschappelijk Bezit van West-Indische Cultuurondernemingen en van Wonolangan (bewijs van aandeel), z.d. en 1928. Met ingekomen briefjes van Heldring en Pierson, betreffende ter beschikking houden van die dividendbladen, 1949, 116; 1 omslag
        - Stukken betreffende de oprichting van de Cultuur Maatschappij "Heeco". Concept en doorslag., c. 1934; 117; 2 stukken
    - Financiën, e.
      - Boekhouding, 1.
        - Staat van de ontvangsten en verkooprekeningen over het oogstjaar 1876, opgemaakt in 1877, 118; 1 stuk
        - Stukken betreffende de "jaarrekeningen" over de boekjaren 1875-1958, opgemaakt in 1877-1959, 119; 1 omslag
        - Staat van de inkomsten en uitgaven van de suikerfabriek over 1876-1879, opgemaakt in 1877-1880, 120; 3 katernen
        - Journaal van uitgaven, 1899-1914; 121; 1 deel
        - Verslagen van "de controlerende boekhouder" (van Internatio) te Semarang en later te Djakarta, over de controle van de financiële administratie van Tjomal, opgemaakt in, 1928-1956; 122; 1 omslag
        - Kwartaal-rekening van de spiritusfabriek, over de maanden augustus. Doorslagen., september en oktober 1947; 123; 1 stuk
      - Accountantscontrole, 2.
        - Accountantsrapporten betreffende vennootschapsbelasting over de jaren 1949-1970, opgemaakt in, 1950-1971; 124; 6 katernen
        - Accountantsrapporten betreffende het onderzoek van de balans en de verlies- en winstrekening per 31 december van de jaren 1939-1969, opgemaakt in, 1940-1970; 125; 1 pak
        - Stukken betreffende de bepaling van de verhouding van de in Nederland en in Indonesië te betalen vennootschapsbelasting over de periode 1941-1949, opgesteld in, 1950; 126; 1 omslag
      - Overige aangelegenheden, 3.
        - Stukken betreffende het verzoek om onderstand van mw. D. Fontein-Goldman, dochter van een vroegere eigenaar van Tjomal en aanverwant familielid van de nieuwe eigenaren, 1917; 127; 3 stukken
    - Personeel, f.
      - Stukken betreffende aanstelling, salaris en pensioen van bepaalde personeelsleden en verstrekking van volmachten aan administrateurs en Internatio, alsmede de overname en overgave van het beheer der fabriek door diverse administrateurs. Met inhoudsopgave., 1906-1952; 128; 1 omslag
      - Onderhandse akte tussen Tjomal en de Stichting "Het Pensioenfonds voor Europeesche geëmployeerden in dienst van Nederlandsch-Indische Suikerondernemingen", waarbij eerstgenoemde zich verbindt het huishoudelijk- en het pensioenreglement van het pensioenfonds nauwgezet te zullen naleven, Met aanbiedingsbrief van de stichting., 1920; 129; 2 stukken
      - Stukken betreffende de aanstelling en de pensioenregelingen van niet-Europese werknemers, 1926; 130; 1 omslag
      - Rapporten van de resident van Djokjakarta aan de procureur-generaal bij het Hooggerechtshof van Nederlandsch-Indië en van de resident van Pekalongan aan de gouverneur-generaal van Nederlandsch-Indië over de revolutionaire richting van de P.S.I.-beweging. Doorslagen., 1927; 131; 2 stukken
        Waarschijnlijk behoorden enkele arbeiders van Tjomal tot de revolutionaire richting van de P.S.I.-beweging.
      - Correspondentie met personeelsleden over aangelegenheden van financiële aard. Met inhoudsopgave., 1927-1952; 132; 1 omslag
      - Jaarverslagen en statuten van de personeelsclubs voor het Europees en Indisch personeel over de jaren 1929-1939, opgemaakt in, 133; 1 omslag
      - Staten van uitgaven aan lonen van het inlandse personeel, grondhuur, pachtschat en door inlanders geleverde goederen, 1930-1939; 134; 1 omslag
      - Staat betreffende vrouwennachtarbeid. Doorslag., 1937; 135; 1 stuk
      - Stortingsstaat van het Pensioenfonds voor geëmployeerden in dienst van de Nederlandsch-Indische Suikerondernemingen, 1938; 136; 1 stuk
      - Staten van het Europese personeel met vermelding van functie salaris en de datum van de laatste salarisverhoging. Doorslagen., 1939; 137; 2 stukken
      - Dossier inzake de studie-financiering van de zoon van werknemer J.B. Scaf, 1941; 138; 1 omslag
      - Staten van het personeel met vermelding van functie en salaris. Met enige grafieken van het aantal per dag werkzame arbeiders zonder vast dienstverband. Doorslagen., c. 1947-1951; 139; 1 omslag
      - Correspondentie tussen directeur E. van Riemsdijk en de voorzitter van de Raad van Commissarissen A.K.C. de Brauw betreffende de ontslagaanvrage van eerstgenoemde, 1928; 140; 4 stukken
      - Vijftiendaagse verslagen, opgesteld door de bedrijfsleider en gericht aan de administrateur van de Suikeronderneming Djatibarang, voorzitter van het Algemeen Syndicaat voor Suikerondernemingen in Indonesië, Departement Tegal/Pekalongan, betreffende onderwerpen als veiligheid en rust, arbeidsmoeilijkheden, grondhuur en werkvolksituatie. Doorslagen., 1950; 141; 3 stukken
      - Stukken houdende verklaringen van geëmployeerden, inzake het akkoord gaan met het saldo op hun deposito-rekeningen uit hoofde van een aantal maanden basis-salaris over, 1954-1955; 142; 8 stukken
      - Onderhandse akte tussen commissaris A. Hombrink en directeur J.P.F. Huese, inzake de hoogte van het aan laatstgenoemde toekomende tantième, waarbij de helft in contanten beschikbaar gesteld zal worden en de resterende helft gestort zal worden ten behoeve van zijn pensioen op voorwaarde, dat hij ook bijdraagt met een jaarlijks bedrag ad f 500,--. Afschrift., 1956; 143; 1 stuk
      - Stukken houdende verklaringen van diverse werknemers inzake het ontvangen van hun levensverzekeringspolissen, 1958; 144; 4 stukken
      - Brieven betreffende de eindafrekening bij ontslag van verschillende werknemers van Tjomal, 1958; 145; 4 stukken
    - Archief, g.
      - Stukken betreffende het indelingsschema van het archief van Tjomal, z.d.; 146; 1 deeltje en 3 stukken
  - Produktie en verkoop, II.
    - Algemeen, a.
      - Maandrapporten over bezittingen en produktie, 1928, 1935-1937 en 1948-1953; 147-151; 4 delen 1 omslag
        - 1928, 147
        - 1935, 148
        - 1936, 149
        - 1937, 150
        - 1948-1953, 151; 1 omslag
    - Produktie suiker en nevenprodukt, b.
      - Aanplant, 1.
        Zie ook inv. nr. 79.
        - Staten van de regenwaarnemingen op Tjomal in de periode 1885-1891, opgesteld c. 1888, 1895 en 1896; 152; 3 stukken
        - Rapport van dr. [F.A.F.C.] Went aan de administrateur S.C. van Musschenbroeck over de voorlopige bevindingen van zijn onderzoek naar de ziekte onder het volwassen suikerriet te Tjomal. Afschrift., 1893; 153; 1 stuk
        - Onderhandse akte tussen N.V. Internationale Crediet- en Handelsvereeniging "Rotterdam" te Semarang, optredend als gedelegeerde van Tjomal, en de bibitplanter J.M. Versteegh inzake de levering aan Tjomal van een nieuwe rietsoort genaamd "St. Antonius" in de vorm van wortelende scheuten. Afdruk., c.s. 1928; 154; 1 stuk
        - Staten van diverse gegevens over de tuinen van afdeling A tot en met H. Met "recapitulatie" hierop. Doorslagen., 1932; 155; 1 omslag
        - Suikerrietaanplant-rapporten. Extracten., 1933-1952; 156; 1 omslag
        - Rapport over het aangeplante suikerriet, opgesteld door de landbouwkundig adviseur van N.V. Internationale Crediet- en Handelsvereeniging "Rotterdam". Doorslag., 1935; 157; 1 omslag
      - Verwerking, 2.
        - Geraffineerde suiker, a.
          - Staat van de produktie van de suikerfabriek over het oogstjaar 1876, opgemaakt in, 1877; 158; 1 stuk
          - Staat van bedrijfsgegevens van de suikerfabriek over het oogstjaar 1878, opgemaakt in, 1879; 159; 1 stuk
          - Onderhandse akte tussen S.C. van Musschenbroek, directeur van Tjomal, en de chemisch-technoloog A. Wijnberg betreffende de toepassing van een procédé van laatstgenoemde voor de raffinage van rietwas en de verwerking van het filtervuil daarop, 1907; 160; 1 stuk
          - Rapport over de mogelijkheden van besparing op brandstof voor de suikerfabriek, opgesteld door het "Controle Bureau Tideman", 1914; 161; 1 stuk
          - Stukken betreffende de "Noritproef" in de campagne van 1916, opgezet om de Europese raffinagekwaliteit te evenaren, en de verlening van het recht aan Tjomal door de Nederlandsche Noritmaatschappij "Declora" om in de ruwsuikerfabriek en de raffinaderij het "Norit-procédé" toe te passen. Doorslagen., 1916-1917; 162; 2 stukken
          - Onderhandse akten tussen Tjomal en de Semarang-Cheribon Stoomtram Maatschappij, betreffende het suikervervoer. Afschriften., 1898-1938; 163; 1 omslag
          - Ingekomen jaarverslagen van de chemische adviseur van N.V. Internationale Crediet- en Handelsvereeniging "Rotterdam" betreffende het verwerken van suikerriet over de jaren 1928-1933 door verschillende suikerfabrikanten w.o. Tjomal, opgemaakt, c. 1929-1934; 164-169; 6 delen
            - 1928, 164
            - 1929, 165
            - 1930, 166
            - 1931, 167
            - 1932, 168
            - 1933, 169
          - Formulieren van de "Enquête naar het aandeel van de Suikerindustrie in het Indische Staatsbudget en naar de baten uit deze industrie, die door de inlandsche bevolking worden genoten" (z.g. Beniso-enquête), ingevuld voor de oogstjaren 1929-1937 en opgemaakt in, 1930-1938; 170; 6 stukken
          - Overzicht van de gemiddelde maalprestatie per uur van de moleninstallatie in de periode van het begin van de campagne 1935 tot 7 juli, opgemaakt, c. 1935; 171; 1 stuk
          - Stukken betreffende de proef-toepassing van Collactivit in de rietsuikerfabricage, 1936; 172; 1 omslag
          - Nota over de aanschaffingskosten van een luchtvoorwarmer. Doorslag., z.d.; 173; 1 stuk
          - "Suikerrekeningen 1935 en 1936", overzichten van de produktie, verkoop en nettowinst van de in de jaren 1935 en 1936 geproduceerde suiker. Doorslagen. Opgesteld in, 1940; 174; 2 stukken
        - Spiritus, b.
          - Onderhandse akte tussen W.C.J. Kikkert, administrateur van Tjomal, en de scheikundige L.A. van Rijn, waarbij laatstgenoemde het recht verkoopt op het gebruik van een verbeterd procédé van continu gisting ter verkrijging van een hoger percentage alcohol. Doorslag., 1909; 175; 1 stuk
          - Verslag van de onder-administrateur L.A. van Rijn aan de directie betreffende de vergroting van de capaciteit van de spiritusfabriek, 1911; 176; 1 stuk
          - Jaarverslag van de spiritusfabriek over 1923, opgemaakt in, 177; 1 katern
          - Stukken betreffende de vinasse-afvoer en de daarmee samenhangende mogelijke wijziging van de "vergunning injectie- spoel- en koelwater", ter verkrijging van een verhoogd quantum water voor de doorspoeling van de afvoerleiding van de spiritusfabriek, 1929; 178; 1 omslag
          - Wekelijkse verslagen over de spiritusfabriek van Tjomal, opgemaakt door de beheerder. Doorslagen., 1947; 179; 1 omslag
          - Halfmaandelijkse verslagen, opgemaakt door de beheerder van de spiritusfabriek over het wel en wee van de fabriek, 1947-1951; 180; 1 omslag
          - Rapporten over de spiritusfabriek van Tjomal, opgesteld door de chemisch adviseur van de N.V. Internationale Crediet- en Handelsvereeniging "Rotterdam". Doorslagen., 1927-1938; 181; 1 omslag
          - Staten van de produktie van spiritus en de daarbij gebruikte hoeveelheid grond-, hulp- en brandstoffen onder vermelding van andere gegevens, gedurende de stookcampagne van 7 tot en met 28 februari 1953. Doorslagen., 182; 2 stukken
      - Verkoop, 3.
        Zie ook inv. nr. 174.
        - Akte houdende een concept consignatie-contract tussen Tjomal en de factorij der Nederlandsche Handel-Maatschappij, gepasseerd te Pekalongan. Afschrift., c. 1875; 183; 1 stuk
        - Rekening-courant van de erven jhr. F. van der Wijck en jhr. W.H. Teding van Berkhout met de factorij der Nederlandsche Handel-Maatschappij inzake de consignatie van de suikeroogsten, 1877-1880; 184; 4 katernen
        - Brief van de factorij der Nederlandsche Handel-Maatschappij betreffende de verkoop van de in consignatie gegeven suikeroogst van het jaar 1878. Met bijlage. Opgemaakt in, 185; 2 stukken
        - Akte van overeenkomst tussen de verenigde suikerfabrikanten en de N.V. Internationale Crediet- en Handelsvereeniging "Rotterdam", waarbij de suikerfabrikanten zich verbinden om hun produkten uit de oogst van 1885 niet zelf op Java te verkopen. Authentiek afschrift., c. 1885; 186; 1 stuk
        - Staten van gegevens voor diverse kostprijsberekeningen van suiker voor 1931 en 1932. Doorslagen. Opgemaakt in, 187; 2 stukken
        - Stukken betreffende consignatie-contracten tussen de directie van Tjomal en de directie van N.V. Internationale Crediet- en Handelsvereeniging "Rotterdam". Doorslagen en klad., 1933-1939; 188; 1 omslag
        - Contracten over de levering van zwavelzure ammonia aan diverse kopers, 1929-1940; 189; 1 omslag
    - Produktie tabak, c.
      - Aanplant, 1.
        - Virginia-tabak-aanplantrapporten van het oogstjaar 1952. Extracten. Opgemaakt in, 1952-1953; 190; 1 omslag
  - Documentatie, III.
    - Gedenkboeken van de van 20 augustus tot 22 november 1914 gehouden Koloniale Tentoonstelling Semarang, 191; 2 delen
    - "De Suikerfabriek Tjomal", artikel in het veertiendaags Geïllustreerd Weekblad voor Nederland en Koloniën, jrg. 7, no. 39, pag. 617-634, 1923; 192; 1 katern
    - "De Inwijding van een nieuwe Moskee", artikel in het veertiendaags Geïllustreerd Weekblad voor Nederland en Koloniën, over een door Tjomal geschonken Moskee aan de dessa Banglarang (afdeling Pemalang), jrg. 8, no. 4 pag. 53, 1924; 193; 1 katern
    - Gedenkboek over Nederlandsch-Indië, uitgegeven naar aanleiding van het 50-jarig bestaan van "de Indische Mercuur". Gedrukt., 1928; 194; 1 deel
    - "De koersdaling der Effecten en De Inkomstenbelasting", artikel opgenomen in het weekblad voor Economisch-Statische Berichten, 1931; 195; 1 katern
    - Verzameling kranteknipsels betreffende de Indische en de internationale suikersituatie, 1933-1939; 196; 1 deel
    - Staatsblad van het Koninkrijk der Nederlanden houdende Wet van 6 juni 1947, tot wijziging van het Besluit op de Ondernemingsbelasting 1942. Gedrukt., 197; 1 stuk
    - Album met foto's van landschappen en personen in Nederlandsch-Indië, bevattende tevens enige foto's van Italië, z.d.; 198; 1 deel
      Waarschijnlijk gemaakt tijdens een verlofreis naar Nederland van één der directeuren.
    - Albums met foto's van de onderneming en de directe omgeving, z.d.; 199; 2 delen